臺灣雲林地方法院民事簡易判決
110年度簡字第72號
原      告  王碧嬌  

訴訟代理人  林明宗  
被      告  王榮堂  
上列被告因過失傷害案件，經原告提起損害賠償之附帶民事訴訟
（109 年度交附民字第269號），經本院刑事庭裁定移送前來，
本院於中華民國110 年9月9日辯論終結，判決如下：
    主  文
被告應給付原告新臺幣參拾柒萬肆仟肆佰肆拾元，及自民國一一
○年四月三十日起至清償日止，按年息百分之五計算之利息。
原告其餘之訴駁回。
訴訟費用由被告負擔十分之四，餘由原告負擔。
本判決第一項得假執行。
原告其餘假執行之聲請駁回。
    事實及理由
壹、程序方面：
    本件被告經本院通知，未於言詞辯論期日到場，核無民事訴
    訟法第386 條各款所列情形，爰依原告聲請，由其一造辯論
    而為判決。
貳、實體方面：
一、原告主張：
  ㈠被告於民國108年10月28日上午11 時25分許，駕駛車號0000-
    00號自小客車，沿雲林縣西螺鎮台1線道路（由北往南方向
    ）行駛，行經雲林縣西螺鎮台1線與埤頭路之交岔路口時，
    竟闖紅燈通過交岔路口，適原告騎乘車號000-000號重型機
    車，沿雲林縣西螺鎮台1線道路（由南往北方向）行駛，亦
    闖紅燈左轉駛入交岔路口欲左轉埤頭路，兩車於交岔路口發
    生碰撞，原告所騎乘之機車倒地滑行後，撞及訴外人邱柏騰
    所駕駛在該交岔路口停等之車號0000-00號自小貨車，原告
    因此受有左肱骨骨折、右股骨折、雙側鎖骨骨折及左側肱骨
    骨折、創傷性蜘蛛網膜下出血、骨盆多處開放性骨折等傷害
    。　　
  ㈡被告因上開過失傷害案件，經本院以109 年度交易字第486號
    刑事判決，判處被告拘役59日，如易科罰金，以新臺幣（下
    同）1,000 元折算1 日確定。原告所受傷害，係因被告之侵
    權行為所致，被告自應負損害賠償責任。
  ㈢為此，原告依侵權行為之法律關係，請求被告給付原告醫療
    費用248,672元、看護費用428,000元、精神慰撫金223,328
    元，合計90萬元，及自刑事附帶民事訴訟起訴狀繕本送達翌
    日起至清償日止，按年息百分之五計算之利息等語。
　　並聲明：㈠被告應給付原告90萬元，及自刑事附帶民事訴訟
    起訴狀繕本送達翌日起至清償日止，按年息百分之五計算之
    利息。㈡訴訟費用由被告負擔。㈢原告願供擔保，請准宣告假
    執行。
二、被告未於言詞辯論期日到場，亦未提出書狀為任何聲明或陳
    述。
三、兩造不爭執之事實：
  ㈠被告於108年10月28日上午11 時25分許，駕駛車號0000-00號
    自小客車，沿雲林縣西螺鎮台1線道路（由北往南方向）行
    駛，行經雲林縣西螺鎮台1線與埤頭路之交岔路口時，闖紅
    燈通過交岔路口，適原告騎乘車號000-000號重型機車，沿
    雲林縣西螺鎮台1線道路（由南往北方向）行駛，亦闖紅燈
    左轉駛入交岔路口欲左轉埤頭路，兩車於交岔路口發生碰撞
    ，原告所騎乘之機車倒地滑行後，撞及訴外人邱柏騰所駕駛
    在該交岔路口停等之車號0000-00號自小貨車，原告因此受
    有左肱骨骨折、右股骨折、雙側鎖骨骨折及左側肱骨骨折、
    創傷性蜘蛛網膜下出血、骨盆多處開放性骨折等傷害。
　㈡被告因上開過失傷害案件，經本院以109 年度交易字第486號
    刑事判決，判處被告拘役59日，如易科罰金，以1,000 元折
    算1 日確定。
  ㈢原告自車禍發生後迄至110年3月30日止，合計支出醫療費用2
    48,672元。
  ㈣原告於車禍發生後，於108年10月28日至彰化基督教醫療財團
    法人雲林基督教醫院急診入院，同日轉至彰化基督教醫療財
    團法人彰化基督教醫院於108年10月28日至108年11月16日外
    科加護病房檢查及治療，於108年10月29日左肱骨骨折行閉
    鎖性復位，右股骨折行開放性復位併內固定術，於108年10
    月31日雙側鎖骨骨折及左側肱骨骨折行開放式復位併內固定
    術，於108年11月11日左側肋膜積液行胸腔插管術放液，於1
    08年11月16日至108年11月21日在外科病房住院治療，於108
    年11月21日至108年12月19日在內科病房住院治療，需專人
    照顧6個月，此有彰化基督教醫療財團法人彰化基督教醫院
    及雲林基督教醫院所出具之診斷證明書2紙在卷可稽。
  ㈤原告於車禍發生後，已領取強制汽車責任保險金75,560元元
    。
四、得心證之理由：
　　本件之爭點在於被告就本件車禍之發生，是否應負過失責任
    ？原告得請求被告賠償之金額為何？經查：
  ㈠被告於上開時、地，駕駛自小客車，因行經行車管制號誌交
    岔路口，未依號誌指示（闖紅燈）行駛，即貿然通過該交岔
    路口，致於上開交岔路口撞及未依號誌指示（闖紅燈）行駛
    之原告所騎乘之機車，致原告因此受有前揭傷害之事實，業
    據原告陳述明確，而原告因本件車禍受有前揭傷害，並有彰
    化基督教醫療財團法人彰化基督教醫院及雲林基督教醫院所
    出具之診斷證明書2紙在卷可稽。又被告因上開過失傷害之
    犯行，經本院以109年度交易字第486號刑事判決，判處被告
    拘役59日，如易科罰金，以1,000元折算1日確定，有該刑事
    判決1份附卷可稽。按汽車行駛至交岔路口，其行進、轉彎
    ，應遵守燈光號誌或交通指揮人員之指揮，遇有交通指揮人
    員指揮與燈光號誌並用時，以交通指揮人員之指揮為準，道
    路交通安全規則第102條第1項第1款定有明文。又車輛面對
    圓形紅燈表示禁止通行，不得超越停止線或進入路口，道路
    交通標誌標線號誌設置規則第206條第1項第5款第1目亦有明
    文規定。被告駕駛車輛，自應注意遵守上開交通規定，且當
    時天候為晴天，日間自然光線，路面乾燥無缺陷，無障礙物
    ，惟視距良好，此有現場事故調查報告表附於刑事案卷可憑
    ，並無不能注意之情事，而被告竟疏未注意應遵守燈光號誌
    ，即貿然闖紅燈通過交岔路口，致於上開交岔路口撞及騎乘
    機車闖紅燈欲左轉之原告，致原告受有前揭傷害，其有過失
    至明，且被告之過失傷害行為與原告所受傷害之結果具相當
    因果關係。雖原告行經設有機車兩段式左轉號誌之交岔路口
    時，未先至待轉區停等，待埤頭路之號誌轉換為綠燈後始駛
    入埤頭路，即逕自左轉駛入埤頭路，亦有過失，然被告既有
    前述未盡注意義務之情事，雖原告就本件之損害發生與有過
    失，但仍無可解免被告過失責任。綜上，原告主張被告應負
    侵權行為之責任，尚屬於法有據。
　㈡按因故意或過失，不法侵害他人權利者，負損害賠償責任；
    不法侵害他人之身體或健康者，對於被害人因此喪失或減少
    勞動能力或增加生活上需要時，應負損害賠償責任；又不法
    侵害他人之身體、健康、名譽、自由、信用、隱私、貞操，
    或不法侵害其他人格法益而情節重大者，被害人雖非財產上
    之損害，亦得請求賠償相當之金額，民法第184 條第1 項前
    段、第193 條第1 項、第195 條第1 項分別定有明文。被告
    過失傷害原告之事實，已見前述，是被告依上述規定對原告
    所受之損害，自應負賠償責任。茲就原告據以請求被告賠償
    之項目及金額，應否准許，分述如下：
  ⒈醫療費用部分：原告主張因被告上開侵權行為，共支出醫療
    費用248,672元，有彰化基督教醫療財團法人彰化基督教醫
    院及彰化基督教醫療財團法人雲林基督教醫院之醫療費用收
    據18紙在卷可佐，復為被告所不爭執，經核上開醫療費用屬
    必要之支出，原告因被告之侵權行為，致增加此部分之生活
    上需要，是原告請求被告賠償248,672元，自屬有據。
  ⒉看護費用部分：原告主張其因車禍受有前揭傷害，自108年10
    月28日起住院，至108年12月19日出院，合計住院34日，以
    看護費用每日2,000元計算，合計受有68,000元看護費用之
    損害，另原告因車禍受有前揭傷害，需專人照護6個月，以
    每日2,000元計算，合計受有36萬元看護費用之損害，為此
    請求被告賠償看護費用428,000元等語，為被告所不爭執，
    經查，原告因本件車禍於108年10月28日至彰化基督教醫療
    財團法人雲林基督教醫院急診入院，於同日轉至彰化基督教
    醫療財團法人彰化基督教醫院於108年10月28日至108年11月
    16日外科加護病房檢查及治療，於108年10月29日左肱骨骨
    折行閉鎖性復位，右股骨折行開放式復位併內固定術，於10
    8年10月31日雙側鎖骨骨折及左側肱骨骨折行開放式復位併
    內固定術，於108年11月11日左側肋膜積液行胸腔插管術放
    液，於108年11月16日至108年11月21日在外科病房住院治療
    ，於108年11月21日至108年12月19日在內科病房住院治療，
    需專人照顧6個月，有彰化基督教醫療財團法人彰化基督教
    醫院及雲林基督教醫院所出具之診斷證明書2紙在卷可稽。
    堪認原告因車禍所受傷害，於住院期間及出院後6個月內確
    有由專人24小時看護照顧其日常生活起居之必要。是原告請
    求以每日2,000元計算，合計428,000元之看護費用，洵屬有
    據。
  ⒊精神慰撫金部分：原告因本件車禍受有前揭傷害，歷經手術
    治療、門診治療，其身體及精神均受有相當之痛苦，應堪認
    定。本院審酌原告現年59歲，以賣菜為業，名下有2筆土地
    及1棟房屋；被告高職畢業，無業，名下無任何財產，有稅
    務電子閘門財產所得調件明細表在卷可參，及兩造身分、社
    會地位、智識水準及原告所受傷害程度等一切情形，認原告
    請求被告賠償精神慰撫金223,328元尚屬適當，應予准許。
  ⒋綜上，原告因本件車禍所受損害合計為900,000元【計算式：
    醫療費用248,672元＋看護費用428,000元＋精神慰撫金223,32
    8元＝900,000元。】
  ㈢惟按，損害之發生或擴大，被害人與有過失者，法院得減輕
    賠償金額或免除之，民法第217 條第1 項定有明文，此項規
    定之旨趣在於謀求加害人與被害人間之公平，在裁判上應由
    法院以職權減輕或免除之（最高法院85年度台上字第1756號
    判決意旨參照）。查本件車禍發生當時，原告行經設有機車
    兩段式左轉號誌之交岔路口時，未先至待轉區停等，待埤頭
    路之號誌轉換為綠燈後始駛入埤頭路，即逕自闖紅燈左轉駛
    入埤頭路，因而與闖紅燈直行之被告所駕駛之自小客車發生
    碰撞，就本件車禍，原告亦有疏失，已如前述，本院審酌兩
    造之過失情形，認本件車禍發生之責任歸屬，被告之過失程
    度為百分之五十，原告之過失程度為百分之五十，並應以原
    告過失程度之比例，減輕被告應負之賠償責任。依此過失比
    例計算後，原告得請求被告賠償金額為45萬元【計算式：90
    萬元×0.5 ＝45萬元】。
  ㈣按保險人依本法規定所為之保險給付，視為被保險人損害賠
    償金額之一部分；被保險人受賠償請求時，得扣除之，強制
    汽車責任保險法第32條定有明文。查原告於車禍發生後已經
    領取強制汽車責任保險金75,560元，有原告郵政存簿儲金簿
    之存摺內頁影本在卷可憑（見本院卷第127頁），是依上開
    規定，被告應賠償原告之數額自應扣除原告已領取之保險金
    。依此計算，原告因被告之侵權行為所受損害而得請求被告
    賠償之金額應為374,440元（計算式450,000元－75,560元＝37
    4,440元）。
　㈤綜上所述，原告依侵權行為之法律關係，請求被告給付原告3
    74,440元，及自起訴狀繕本送達翌日即110年4月30日起至清
    償日止，按年息百分之五計算之利息，為有理由，應予准許
    。逾此部分之請求，為無理由，應予駁回。
  ㈥本判決原告勝訴部分，係所命給付金額未逾50萬元之判決，
    依民事訴訟法第389 條第1 項第5 款規定，應依職權宣告假
    執行，此部分雖經原告陳明願供擔保請准宣告假執行，惟其
    聲請不過促請法院職權發動，本院無庸就其聲請為准駁之裁
    判，附此敘明。至原告敗訴部分，其假執行之聲請失所附麗
    ，併予駁回之。
五、訴訟費用負擔之依據：民事訴訟法第79條。
中　　華　　民　　國　　110 　年　　9 　　月　　23　　日
                  民事簡易庭    法  官  冷明珍

以上正本係照原本作成。
如對本判決上訴，須於判決送達後20日內向本院提出上訴狀。如
委任律師提起上訴者，應一併繳納上訴審裁判費。
中　　華　　民　　國　　110 　年　　9 　　月　　23　　日
                                書記官　陳姵君